臺灣桃園地方法院刑事判決
110年度交簡上字第240號
上  訴  人  臺灣桃園地方檢察署檢察官 
被      告  藍偉嘉


上列上訴人因被告過失傷害案件，不服本院刑事庭於中華民國11
0年6月2日所為110年度桃交簡字第1365號第一審刑事簡易判決（
聲請簡易判決處刑案號：110年度偵字第8375號），提起上訴，
本院管轄之第二審合議庭判決如下：
    主  文
上訴駁回。
藍偉嘉緩刑貳年。
    事實及理由
一、本案經本院審理結果，認原審以被告藍偉嘉犯刑法第284條
    前段之過失傷害罪，判處拘役15日，並諭知易科罰金之折算
    標準，認事用法及量刑均無不當，應予維持，並引用附件原
    審刑事簡易判決記載之事實、證據及理由。
二、檢察官上訴意旨略以：被告倒車發生車禍致告訴人黃張振蓮
    受有左側膝部、髖部挫傷、下背和骨盆挫傷等傷害，且事發
    迄今，均將賠償責任推由保險公司，顯見被告犯後態度並非良
    好，參以被告未依規定駕車而釀禍，其違反交通規則情狀重大
    ，難認原審判決對被告已罰當其罪並符於社會之法律情感、
    罪刑相當及實現刑罰權分配之正義，故原審判決顯然過輕而
    有未當。爰提起本件上訴，請求撤銷原審判決，更為適當之
    判決。
三、按量刑之輕重，係事實審法院得依職權自由裁量之事項，茍
    已斟酌刑法第57條各款所列情狀而未逾越法定刑度，則不得
    遽指為違法；又刑罰之量定屬法院自由裁量之職權行使，但
    仍應審酌刑法第57條所列各款事由及一切情狀，為酌量輕重
    之標準，並非漫無限制，在同一犯罪事實與情節，如別無其
    他加重或減輕之原因，下級法院量定之刑，亦無過重或失輕
    之不當情形，則上級法院對於下級法院之職權行使，原則上
    應予尊重（最高法院72年台上字第6696號判例、85年度台上
    字第2446號判決意旨參照）。經查，本案原審判決關於科刑
    之部分，已依刑法第57條各款所列情狀，審酌被告就本件車
    禍之過失程度、告訴人所受之傷害、迄今未與告訴人達成和
    解以賠償其等損失、坦承犯行之犯後態度等一切情狀，量處
    拘役15日，並諭知易科罰金之折算標準。就其量刑輕重之準
    據，論敘綦詳，且就上訴意旨所指之告訴人所受傷害、被告
    之犯後態度及尚未賠償告訴人所受損失等節併為審酌，並在
    法定刑內科處其刑，於法並無不合，量刑亦屬妥適，難認有
    何裁量權濫用、違反刑事處罰原則之處。從而，檢察官指摘
    被告委由保險公司處理，犯後態度不佳而有量刑過輕等語之
    情，自非有理，應予駁回。
四、按凡有審理事實職權之法院，均得依其職權諭知緩刑，第二
    審以判決駁回上訴時，當然得諭知緩刑（最高法院103年度
    台非字第130號判決意旨參照）。本件上訴雖無理由，惟查
    被告未曾因故意犯罪受有期徒刑以上刑之宣告，有臺灣高等
    法院被告前案紀錄表在卷可考，且其於本院審理中坦承犯行
    ，並已與告訴人達成調解，賠償告訴人所受損害，有告訴人
    刑事陳報狀所檢附本院調解筆錄1份附卷可證（見交簡上卷
    第37至40頁），信被告經此科刑之教訓，已足資警惕，應無
    再犯之虞，本院因認被告所受宣告之刑，以暫不執行為適當
    ，併予宣告緩刑2年，以啟自新。
據上論斷，依刑事訴訟法第455條之1第1項、第3項、第373條、
第368條，刑法第74條第1項第1款，判決如主文。
本案經檢察官楊挺宏聲請簡易判決處刑及上訴，由檢察官劉哲名
到庭執行職務。
中　　華　　民　　國　　110 　年　　12　　月　　27　　日
                  刑事第十五庭  審判長法  官  林龍輝
                                      法  官  吳軍良
                                      法  官  林岷奭
以上正本證明與原本無異。
不得上訴。
                                      書記官  林慈思 
中　　華　　民　　國　　110 　年　　12　　月　　28　　日
附件
臺灣桃園地方法院刑事簡易判決
110年度桃交簡字第1365號
聲　請　人　臺灣桃園地方檢察署檢察官 
被　　　告　藍偉嘉　男　民國00年0月00日生
                    身分證統一編號：Z000000000號
                    住○○市○○區○○路000巷00號
上列被告因過失傷害案件，經檢察官聲請以簡易判決處刑（110
年度偵字第8375號），本院判決如下：
    主      文
藍偉嘉犯過失傷害罪，處拘役拾伍日，如易科罰金，以新臺幣壹
仟元折算壹日。
    事實及理由
一、本件犯罪事實引用檢察官聲請簡易判決處刑書之記載。
二、核被告藍偉嘉所為，係犯刑法第284 條前段之過失傷害罪。
    被告於過失傷害之犯行尚未被有偵查犯罪職權之公務員發覺
    前，主動向前往處理警員自首其為肇事之一方，此有桃園市
    政府警察局桃園分局桃園交通中隊道路交通事故肇事人自首
    情形紀錄表1 份在卷可考，依刑法第62條前段規定，減輕其
    刑。爰審酌被告於本件事故中違反注意義務之情節及程度、
    造成告訴人黃張振蓮受傷之傷勢程度等情事，另考量被告事
    後坦承過失，犯後態度尚可，而就雙方無法達成和解之原因
    ，被告於偵查中表示：有調解過1 次，但保險公司認為只能
    理賠新臺幣（下同）3 萬元，告訴人要求7 萬元等語，本院
    聯絡被告及告訴人是否願意調解時，雖被告表示有調解意願
    ，然告訴人表示：被告都沒聯絡我，我被撞到還開刀，對方
    都不過問而讓保險公司處理，但保險公司不賠償我，被告都
    沒誠意不關心，還有一次我約了被告他又沒來等語，可見無
    法達成和解之原因係雙方對被告表示誠意之方式及金額認知
    差距過大所致，並非可全然歸責於被告，且投保責任保險之
    原因即係希望於事故發生時可由保險公司代為處理善後相關
    責任，當事人亦有可能因為身體、工作、家庭、情緒等因素
    而無法親自出面協調事故後續法律責任，既被告委由保險公
    司出面協調，亦難認被告對告訴人一方完全不聞不問而作為
    加重量刑之基礎，另再兼衡被告過往並無前科紀錄，此有臺
    灣高等法院被告前科紀錄表1 份在卷可稽，及其教育程度等
    一切情狀，量處如主文所示之刑，並諭知易科罰金之折算標
    準，以示警惕。
三、據上論斷，應依刑事訴訟法第449 條第1 項前段、第454 條
    第2 項，逕以簡易判決處刑如主文。
四、如不服本判決，應於判決送達後20日內，向本院提出上訴狀
    （應附繕本），上訴於本院合議庭。本案經檢察官楊挺宏聲
    請以簡易判決處刑。
中    華    民    國   110   年    6     月    2      日
                  刑事第十庭  法  官  洪瑋嬬
以上正本證明與原本無異。
如不服本判決，應於判決送達後20日內向本院提出上訴狀（應附
繕本）。
                              書記官　劉慈萱
中　　華　　民　　國　 110　　年　　6 　　月　　4 　　日
附錄論罪科刑法條
中華民國刑法第284條
因過失傷害人者，處 1 年以下有期徒刑、拘役或 10 萬元以下
罰金；致重傷者，處 3 年以下有期徒刑、拘役或 30 萬元以下
罰金。
附件
臺灣桃園地方檢察署檢察官聲請簡易判決處刑書
                                     110年度偵字第8375號
    被　　　告　藍偉嘉　男　30歲（民國00年0月00日生）
                        住○○市○○區○○路000巷00號
                        國民身分證統一編號：Z000000000號
上列被告因過失傷害案件，業經偵查終結，認為宜聲請以簡易判
決處刑，茲將犯罪事實及證據並所犯法條分敘如下：
        犯罪事實
一、藍偉嘉於民國109 年6 月3 日上午9 時58許，駕駛車牌號碼
    000- 0000 號自用小客車，在桃園市○○區○○○路000 號
    前欲倒車路邊停車，本應注意謹慎緩慢後倒，且應注意其他
    車輛及行人，復依當時天候晴、日間自然光線、路面鋪裝柏
    油而乾燥、無缺陷、道路無障礙物及視距良好等情狀，亦無
    不能注意之情事，仍疏未注意，而貿然倒車，適有黃張振蓮
    騎乘自行車，沿中山東路往春日路方向騎至該處，藍偉嘉駕
    駛上開車輛之車尾因而撞至黃張振蓮，黃張振蓮因而受有左
    側膝部、髖部挫傷、下背和骨盆挫傷等傷害。嗣藍偉嘉於肇
    事後，即向到場處理員警坦承肇事，對於未發覺之罪自首而
    接受裁判，始悉上情。
二、案經黃張振蓮訴由桃園市政府警察局桃園分局報告偵辦。
        證據並所犯法條
一、上揭犯罪事實，業據被告藍偉嘉於警詢及偵訊中坦承不諱，
    並經證人即告訴人黃張振蓮於警詢及偵查中證述明確，復有
    臺北榮民總醫院桃園分院診斷證明書、道路交通事故現場圖
    、道路交通事故調查報告表（一）、（二）、現場照片4 張
    、路口監視器影像翻拍照片6 張及路口監視器檔案光碟1 片
    在卷可稽；按汽車倒車時，應依下列規定：應顯示倒車燈
    光或手勢後，謹慎緩慢後倒，並應注意其他車輛及行人，道
    路交通安全規則第110 條第2 款訂有明文。是被告在事發地
    點欲倒車時時，本應注意其他車輛及行人，依該時情狀並無
    不能注意之情事，然未注意而貿然倒車，致碰撞告訴人，告
    訴人因此受有上揭傷害，被告顯有過失，且其過失行為與告
    訴人之受傷結果間，具有相當因果關係，被告犯嫌應堪認定
    。
二、核被告所為，係犯刑法第284 條前段之過失傷害罪嫌。又被
    告於肇事後，於警方到場處理時，坦承其為肇事者不逃避而
    接受調查，有桃園市政府警察局桃園分局桃園交通中隊道路
    交通事故肇事人自首情形紀錄表1 紙存卷可按，其舉已合於
    刑法第62條前段所定對於未發覺之犯罪自首而接受裁判之要
    件，請審酌依該條規定減輕其刑。
三、依刑事訴訟法第451條第1項聲請逕以簡易判決處刑。
    此　致
臺灣桃園地方法院
中　　華　　民　　國　 110　　年　　4　 月　   30    日
                              檢察官　    楊挺宏
本件正本證明與原本無異
中　　華　　民　　國　 110 　 年　　5 　 月　   12    日
                              書記官      蔡欣潔
附記事項：
本件係依刑事訴訟法簡易程序辦理，法院簡易庭得不傳喚被告、
輔佐人、告訴人、告發人等出庭即以簡易判決處刑；被告、被害
人、告訴人等對告訴乃論案件如已達成民事和解而要撤回告訴或
對非告訴乃論案件認有受傳喚到庭陳述意見之必要時，請即另以
書狀向簡易法庭陳述或請求傳訊。
參考法條：
中華民國刑法第284條
因過失傷害人者，處 1 年以下有期徒刑、拘役或 10 萬元以下
罰金；致重傷者，處 3 年以下有期徒刑、拘役或 30 萬元以下
罰金。